臺灣高雄地方法院民事裁定
108年度消債更字第459號
聲  請  人  吳東胤  
0000000000000000

0000000000000000

代  理  人  陳雅貞律師
上列當事人因消費者債務清理事件聲請更生，本院裁定如下：
    主  文
聲請人吳東胤自中華民國一○九年五月二十六日下午四時起開始
更生程序。
命司法事務官進行本件更生程序。
    理  由
一、聲請意旨略以：伊有不能清償債務情事，前依消債條例規定
    ，向本院聲請調解債務清償方案，惟調解不成立。伊又未經
    法院裁定開始清算程序或宣告破產，爰聲請更生等語。　　
二、按債務人不能清償債務或有不能清償之虞者，得依本條例所
    定更生或清算程序，清理其債務；債務人無擔保或無優先權
    之本金及利息債務總額未逾新臺幣（下同）12,000,000元者
    ，於法院裁定開始清算程序或宣告破產前，得向法院聲請更
    生；法院開始更生程序之裁定，應載明其年、月、日、時，
    並即時發生效力；法院開始更生或清算程序後，得命司法事
    務官進行更生或清算程序，必要時得選任律師、會計師或其
    他適當之自然人或法人1人為監督人或管理人，消費者債務
    清理條例（下稱消債條例）第3條、第16條第1項、第42條第
    1項、第45條第1項分別定有明文。
三、經查：
㈠、聲請人前於民國108年10月22日提出債權人清冊，向本院聲請
    調解債務清償方案，經本院108年度司消債調字第543號受理
    ，於108年11月13日調解不成立，聲請人於同日以言詞聲請
    更生等情，業經本院依職權調閱上開調解卷宗核閱無訛。
㈡、聲請人於106年度至108年度申報所得各為1,906元、47,700元
    、248,810元，平均每月所得各為159元、3,975元、20,734
    元（本裁定計算式均採元以下四捨五入），名下無財產，有
    南山人壽保單解約金4,132元（前於108年4月3日、11月5日
    、11月29日各領取理賠給付8,000元、11,875元、9,107元）
    ，富邦人壽保單為團險，無解約金；又聲請人於95年4月24
    日至107年11月5日在監執行，107年11月22日起於勝祥機械
    工程有限公司任職，107年11月至12月收入共計46,065元，1
    08年1至12月平均每月收入（含年終獎金）約20,703元【計
    算式：（33,931＋17,882＋38,461＋16,351＋17,211＋17,811＋16
    ,641＋17,451＋18,386＋14,531＋16,759＋17,026）÷12＋6,000÷1
    2＝20,703】，109年1月至2月收入（含獎金）共計55,242元
    ，另聲請人於108年4月17日、11月25日曾自富邦產物保險股
    份有限公司各領取2,920元、5,514元理賠給付，現未領取任
    何補助與給付等情，有財政部高雄國稅局106年至107年綜合
    所得稅各類所得資料清單及財產歸屬資料清單【本院108年
    度司消債調字第543號卷（下稱調卷）第17頁、第19至20頁
    】、108年稅務電子閘門財產所得調件明細表（本案卷第60
    頁）、財產及收入狀況說明書（調卷第4至頁）、債權人清
    冊（本案卷第24至26頁）、戶籍謄本（調卷第12頁）、勞工
    保險被保險人投保資料表（調卷第22頁）、個人商業保險查
    詢結果表（本案卷第30頁）、財團法人金融聯合徵信中心前
    置協商專用債權人清冊（調卷第14至16頁）、信用報告（本
    案卷第27至28頁）、社會補助查詢表（本案卷第15至17頁）
    、高雄市政府都市發展局函（本案卷第21頁）、存簿（本案
    卷第38至39頁）、法務部○○○○○○○函（本案卷第34頁）、假
    釋證明書（本案卷第35頁）、出監證明書（本案卷第36頁）
    、在職證明書（本案卷第31頁）、勝祥機械工程有限公司陳
    報狀（本案卷第19頁）、聲請人109年3月10日陳報二狀（本
    案卷第48頁）、薪資單（本案卷第32至33頁、第49頁）、富
    邦產物保險股份有限公司函（本案卷第50至53頁）、南山人
    壽保險股份有限公司函（本案卷第40至43頁）、富邦人壽保
    險股份有限公司陳報狀（本案卷第59頁）等附卷可證。依聲
    請人上述工作、收入情形，
　　認以聲請人自陳108年1月至12月平均每月收入20,703元，核
    算其現在償債能力之基礎，堪認妥適。
㈢、關於聲請人必要生活費用部分，聲請人雖主張每月支出17,03
    3元（包含每月房屋租金7,000元）云云，並提出租賃契約（
    調卷第24至26頁）、房東簽立之證明書（本案卷第37頁）為
    證。惟按債務人必要生活費用，以最近1年衛生福利部或直
    轄市政府所公告當地區每人每月最低生活費1.2倍定之，消
    債條例第64條之2第1項定有明文。本院參酌衛福部社會司所
    公告109年度高雄市最低生活費為13,099元，又該最低生活
    費用之標準，係照當地最近1年平均每人消費支出60％訂定，
    依其基準之家庭收支調查報告調查表格式所示有關經常性支
    出之調查項目，包括利息支出、食品、衣著、房租及水費、
    電費、醫療保健、交通、娛樂、教育等，已涵蓋聲請人所陳
    報之支出項目。是本院認聲請人必要生活費用以最低生活費
    之1.2倍即15,719元計算已足，逾此範圍難認必要。
㈣、承上，聲請人目前每月收入約20,703元，扣除個人必要支出1
    5,719元後，剩餘4,984元。聲請人目前負債總額為4,419,94
    4元（調卷第39至48頁、第53頁、第55頁、第59至87頁，包
    括：聯邦銀行、遠東銀行、玉山銀行、台新銀行、中國信託
    銀行、元大國際資產管理股份有限公司、新光行銷股份有限
    公司、萬榮行銷股份有限公司、摩根聯邦資產管理股份有限
    公司、滙誠第一資產管理股份有限公司、滙誠第二資產管理
    股份有限公司），扣除南山人壽保單解約金後，以每月所餘
    逐年清償，至少須約74年【計算式：（4,419,944－4,132）÷
    4,984÷12≒74】始能清償完畢，應認其已不能清償債務。此
    外，聲請人無擔保或無優先權之債務總額未逾12,000,000元
    ，且無消債條例第6條第3項、第8條或第46條各款所定駁回
    更生聲請之事由存在。則聲請人聲請更生為有理由，應予准
    許，爰命司法事務官進行本件更生程序。
四、依消債條例第11條第1 項、第45條第1 項、第16條第1 項，
    裁定如主文。
中　　華　　民　　國　 109　　年　　5 　　月　　26　　日
              　　民事庭　　法　官　賴寶合
以上正本係照原本作成。
本裁定不得抗告。
中　　華　　民　　國　 109　　年　　5 　　月　　26　　日
  　                        書記官　胡美儀